【裁判字號】    92,訴,1518
【裁判日期】    921128
【裁判案由】    給付借款
【裁判全文】
臺灣臺南地方法院民事判決  九十二年度訴字第一五一八號
      原      告  台灣中小企業銀行股份有限公司
      法定代理人  甲○○
      訴訟代理人  丙○○
      被      告  乙○○
                  丁○○
右當事人間請求給付借款事件，本院（言詞辯論終結日期：民國九十二年十一月十九
日）判決如左：
      主      文
被告應連帶給付原告新台幣壹佰柒拾貳萬貳仟捌佰柒拾元，及如附表編號一、三所示
之利息及違約金。
被告乙○○應給付原告新台幣肆萬伍仟捌佰參拾參元，及如附表編號二所示之利息。
訴訟費用由被告連帶負擔百分之九十五，餘由被告乙○○負擔。
本判決於原告以新台幣伍拾捌萬玖仟元供擔保後，得假執行。
      事      實
甲、原告方面：
一、聲明：求為判決除假執行擔保金額外，如主文所示。
二、陳述：
（一）被告乙○○於民國八十八年五月十一日邀同被告丁○○為連帶保證人，向原告
      借款新台幣（下同）一百七十八萬元，借款期間為二十年，約定每一個月為一
      期，計分二百四十期，按月平均攤還本金及利息，利息則按郵匯局一年期定期
      儲蓄存款機動利率加百分之一機動調整。若借款視為到期時，自應償還日起，
      其逾期在六個月以內者，按約定利率百分之十，逾期超過六個月者，按約定利
      率百分之二十加計違約金。經共同簽訂借據乙紙交原告收執（本件視為到期時
      郵匯局一年期定期儲蓄存款機動利率為年息百分之一點六五）。
（二）次查被告乙○○另於九十二年五月十九日向原告借款五萬元，借款期間一年，
      約定每一個月為一期，計分十二期，按月平均攤還本金，如有未依約定按期繳
      款時，按年息百分之十五計付遲延利息，經簽訂「卡友樂透貸申請書」乙紙交
      原告收執。
（三）再查被告乙○○於九十二年五月二十六日邀同被告丁○○為連帶保證人，向原
      告辦理借款最高以二十萬元為限度之「卡友理財貸款」，借款期間為一年，利
      息按年率百分之十一點三０三固定計付。另約定借款利息於每月二十日結算一
      次並滾入原本。借款視為到期時，自應償還日起，其逾期在六個月以內者，按
      約定利率百分之十，逾期超過六個月者，按約定利率百分之二十加計違約金。
      經共同簽訂「卡友理財貸款契約」乙紙交原告收執。
（四）又查依據所簽借款背面「授信約定書」第五條第一項第(一)款約定：「繳納期間
      如有任何一宗債務未依約攤還本金時，即喪失期限利益視為全部到期。詎被告
      乙○○對於附表編號一之借款自九十二年六月十一日起、編號二之借款自九十
      二年六月十九日起、編號三之借款自九十二年六月八日起，即未再依約繼續攤
      還本息或繳納透支利息。迭經催討無效，依約已喪失期限利益，全部借款應視
      為到期，尚欠如附表所示之本金、利息及違約金。
三、證據：提出借據、「卡友樂透貸申請書」、「卡友理財貸款契約」、利率表、信
    用資料查詢單、個人授信餘額資訊、信用卡繳款紀錄資訊、客戶授信及保證關係
    歸戶明細表等件為證。
乙、被告方面：被告均未於言詞辯論期日到場，亦未提出書狀作何聲明或陳述。
      理      由
一、本件被告均未於言詞辯論期日到場，核無民事訴訟法第三百八十六條所列各款情
    形，爰依原告之聲請，由其一造辯論而為判決。
二、原告起訴主張：被告乙○○邀同被告丁○○為連帶保證人，於附表編號一所示八
    十八年五月十一日向原告借款一百七十八萬元，借款期間為二十年，約定每一個
    月為一期，計分二百四十期，按月平均攤還本金及利息，利息則按郵匯局一年期
    定期儲蓄存款機動利率加百分之一機動調整。若借款視為到期時，自應償還日起
    ，其逾期在六個月以內者，按約定利率百分之十，逾期超過六個月者，按約定利
    率百分之二十加計違約金（違約時之利率為年息百分之二點六五）。於附表編號
    三所示九十二年五月二十六日向原告辦理借款最高以二十萬元為限度之「卡友理
    財貸款」，借款期間為一年，利息按年率百分之十一點三０三固定計付。另約定
    借款利息於每月二十日結算一次並滾入原本。借款視為到期時，自應償還日起，
    其逾期在六個月以內者，按約定利率百分之十，逾期超過六個月者，按約定利率
    百分之二十加計違約金。另被告乙○○於附表編號二所示九十二年五月十九日單
    獨向原告辦理「卡友樂透貸」，借款五萬元，借款期間一年，約定每一個月為一
    期，計分十二期，按月平均攤還本金，如有未依約定按期繳款時，按年息百分之
    十五計付遲延利息。詎被告乙○○就附表編號一之借款自九十二年六月十一日起
    、編號三之借款自九十二年六月八日起，編號二之借款自九十二年六月十九日起
    即未依約繼續攤還本息或繳納透支利息，依約已喪失期限利益，全部借款應視為
    到期，尚欠如附表所示之本金、利息及違約金等情，業據原告提出借據、「卡友
    樂透貸申請書」、「卡友理財貸款契約」、利率表、信用資料查詢單、個人授信
    餘額資訊、信用卡繳款紀錄資訊、客戶授信及保證關係歸戶明細表等件為證，被
    告復未到場爭執，亦未提出書狀作何陳述，堪信原告之主張為真實。
三、按稱保證者，謂當事人約定，一方於他方之債務人不履行債務時，由其代負履行
    責任之契約；又保證債務，除契約另有訂定外，包含主債務之利息、違約金、損
    害賠償及其他從屬於主債務之負擔，民法第七百三十九條、第七百四十條分別定
    有明文。至於保證債務之所謂連帶，係指保證人與主債務人負同一債務，對於債
    權人各負全部給付之責任者而言，此就民法第二百七十二條第一項規定連帶債務
    之文義參照觀之甚明（最高法院四十五年台上字第一四二六號判例參照）；本件
    被告丁○○既為被告乙○○之連帶保證人，保證契約復無除外約定，揆諸首開說
    明，其就被告乙○○所負系爭如附表編號一、三所示之借款債務，自應與被告乙
    ○○同負連帶清償之責。從而，原告本於消費借貸及連帶保證契約之法律關係，
    請求被告連帶給付原告一百七十二萬二千八百七十元，及如附表編號一、三所示
    之利息及違約金，併被告乙○○應給付原告四萬五千八百三十三元，及如附表編
    號二所示之利息者，為有理由，應予准許。
四、原告陳明願供擔保，請求宣告假執行，經核尚無不合，爰酌定相當擔保金額，併
    准許之。
五、據上論結，本件原告之訴為有理由，依民事訴訟法第三百八十五條第一項前段、
    第七十八條、第八十五條第一項但書、第二項、第三百九十條第二項，判決如主
    文。
中      華      民      國    九十二    年    十一    月    二十八      日
                          臺灣臺南地方法院民事第一庭
~B法      官  李  文  賢
右為正本係照原本作成
如對本判決上訴，須於判決送達後廿日內向本院提出上訴狀
中      華      民      國    九十二    年    十一    月    二十八      日
~B法院書記官  洪  淵  重
~F0
~T40
附    表（單位：新台幣）
┌──┬───────┬──────────┬─────────────────┬────┐
│編號│債  權  本  金│  利      息        │    違    約    金                │借款日期│
├──┼───────┼──────────┼─────────────────┼────┤
│一  │一百五十二萬二│自九十二年六月十一日│自九十二年七月十二日起至清償日止，│八十八年│
│    │千九百三十四元│起至清償日止，按年息│逾期在六個月內者，按上開利率百分之│五月十一│
│    │              │百分之二點六五０計算│十，逾期超過六個月者，按上開利率百│日      │
│    │              │之利息。            │分之二十計算之違約金。            │        │
├──┼───────┼──────────┼─────────────────┼────┤
│二  │四萬五千八百三│自九十二年六月十九日│無                                │九十二年│
│    │十三元        │起至清償日止，按年息│                                  │五月十九│
│    │              │百分之十五計算之利息│                                  │日      │
│    │              │。                  │                                  │        │
├──┼───────┼──────────┼─────────────────┼────┤
│三  │十九萬九千九百│自九十二年六月八日起│自九十二年六月二十二日起至清償日止│九十二年│
│    │三十六元      │至清償日止，按年息百│，逾期在六個月內者，按上開利率百分│五月二十│
│    │              │百分之十一點三０三計│之十，逾期超過六個月者，按上開利率│六日    │
│    │              │算之利息。          │百分之二十成計算之違約金          │        │
└──┴───────┴──────────┴─────────────────┴────┘


司法院資訊處製作；財團法人民間司法改革基金會備份。
